【裁判字號】    94,易,678
【裁判日期】    950329
【裁判案由】    違反毒品危害防制條例
【裁判全文】
臺灣屏東地方法院刑事判決               94年度易字第678號
聲  請  人  臺灣屏東地方法院檢察署檢察官
被      告  甲○○
                    現於臺灣屏東監獄竹田分監執行中
上列被告因違反毒品危害防制條例案件，經檢察官聲請以簡易判
決處刑（94年度毒偵字第2826號）及移送併案審理（94年度毒偵
字第2684號），本院認不宜以簡易判決處刑，裁定改依簡式審判
程序審理，判決如下：
    主  文
甲○○連續施用第二級毒品，處有期徒刑拾月。扣案之甲基安非
他命伍包，驗後淨重合計拾點壹捌陸公克，及扣案之甲基安非他
命貳包，含袋合計毛重壹點伍伍公克，均沒收銷燬之。
    事  實
一、甲○○曾因施用毒品案件，經本院以93年度毒聲字第170 號
    裁定送臺灣屏東看守所附設勒戒處所施以觀察、勒戒後，經
    評定認為有繼續施用毒品之傾向，由本院以93年度毒聲字第
    242 號裁定送戒治處所施以強制戒治，於93年11月12日強制
    戒治執行期滿釋放出所，並經臺灣屏東地方法院檢察署檢察
    官於同年11月16日以93年度戒毒偵字第137 號為不起訴處分
    確定。復因施用第一級毒品案件，經臺灣高等法院高雄分院
    於94年11月17日以94年度上訴字第1170號判處有期徒刑1 年
    確定；及施用第二級毒品案件，經本院於94年6 月30日以94
    年度簡字第777 號判處有期徒刑5 月，於94年8 月1 日確定
    （尚未執行完畢）。
二、詎甲○○猶不知悔改，於93年11月12日強制戒治執行完畢後
    5 年內，復基於施用第二級毒品甲基安非他命之概括犯意，
    自94年8 月1 日某時起，迄同年10月26日15時許止，以每日
    施用2 次至3 次之頻率，在其屏東縣潮州鎮○○里○○街16
    6 號住處或屏東縣竹田鄉○○路2 之3 號「綺夢汽車旅館」
    內，以將甲基安非他命置入玻璃球內點火燒烤成煙霧後吸食
    之方式，連續施用甲基安非他命多次。嗣分別於94年8 月2
    日17時35分許，在屏東縣竹田鄉○○路2 之3 號「綺夢汽車
    旅館」312 號房間內，為屏東憲兵隊搜索查獲，並扣得其所
    有之甲基安非他命5 包，合計淨重10.6759 公克，經送檢驗
    驗後淨重餘10.186公克；及於同年10月26日16時10分許，為
    警在屏東縣竹田鄉○○路66之7 號前查獲，並扣得其所有之
    甲基安非他命2 包，合計毛重1.55公克。
三、案經屏東憲兵隊報告臺灣屏東地方法院檢察署檢察官偵查後
    聲請簡易判決處刑，本院認不宜以簡易判決，裁定改依簡式
    審判程序審理，及內政部警政署保安警察第三總隊報告同署
    檢察官聲請本院併案審理。
    理  由
一、上揭事實，業據被告甲○○於警訊、偵查中及本院審理時坦
    承不諱，並有扣案被告所有之前述甲基安非他命7 包可佐。
    且被告為警查獲後，2 次採集其尿液送驗結果，均呈甲基安
    非他命陽性反應，有憲兵司令部刑事鑑識中心鑑驗通知書及
    高雄市立凱旋醫院濫用藥物尿液檢驗報告各1 紙（見94年度
    毒偵字第2036號卷第27頁、94年度毒偵字第2684號卷第30頁
    ）附卷可稽。而扣案之白色顆粒5 包，經送檢驗，顆粒中均
    有甲基安非他命成份，合計淨重10.6759 公克，經取樣0.48
    99公克，驗後淨重餘10.186公克，有憲兵司令部刑事鑑驗中
    心鑑驗通知書1 紙附卷（見94年度毒偵字第2036號卷第28頁
    ）可參；另扣案之白色粉末2 包，經警依聯勤二０四廠製之
    毒品檢驗試劑初步檢驗結果，亦呈安非他命陽性反應，合計
    毛重1.55公克，有內部政警政署保安警察第三總隊第二大隊
    查獲涉嫌毒品危害防制條例毒品初步鍵驗報告單1 紙（見94
    年度毒偵字第2684號卷第21頁）在卷為憑。又被告曾因施用
    毒品案件，經本院以93年度毒聲字第170 號裁定送臺灣屏東
    看守所附設勒戒處所施以觀察、勒戒後，經評定認為有繼續
    施用毒品之傾向，由本院以93年度毒聲字第242 號裁定送戒
    治處所施以強制戒治，於93年11月12日強制戒治執行期滿釋
    放出所，並經臺灣屏東地方法院檢察署檢察官於同年11月16
    日以93年度戒毒偵字第137 號為不起訴處分確定，有臺灣屏
    東地方法院檢察署刑案資料查註紀錄表及臺灣高等法院被告
    前案紀錄表各1 份在卷可參。是被告於強制戒治執行完畢後
    5 年內，再犯毒品危害防制條例第10條之罪，本件事證明確
    ，被告犯行堪以認定，應予依法論科。
二、查甲基安非他命係屬毒品危害防制條例第2 條第2 項第2 款
    所稱之第二級毒品，依法不得持有、施用。故核被告所為，
    係犯毒品危害防制條例第10條第2 項之施用第二級毒品罪。
    被告持有甲基安非他命之低度行為，為其施用之高度行為所
    吸收，不另論罪。被告先後多次施用甲基安非他命之犯行，
    時間緊接、所犯構成要件相同，顯係基於概括犯意反覆為之
    ，為連續犯，應依刑法第56條規定，論以一罪，並加重其刑
    。爰審酌被告經送觀察、勒戒、強制戒治及受徒刑之宣告後
    ，仍無法戒除毒癮，繼續施用毒品不輟，顯見其陷溺已深，
    無視於毒品對於自身健康之戕害及國家對於杜絕毒品犯罪之
    禁令，惡性非輕，並審酌其施用毒品之期間，施用毒品之次
    數，犯後坦承犯行，態度尚可等一切情狀，量處如主文所示
    之刑。
三、扣案之甲基安非他命5 包，合計淨重10.6759 公克，經取樣
    0.4899公克（均已鑑析用罄），驗後淨重餘10.186公克；及
    扣案之甲基安非他命2 包，合計毛重1.55公克，因包裝袋與
    甲基安非他命均無從析離，故包裝袋與甲基安非他命均應依
    毒品危害防制條例第18條第1 項前段規定，沒收並銷燬之。
據上論斷，應依刑事訴訟法第273 條之1 第1 項、第299 條第1
項前段，毒品危害防制條例第10條第2 項、第18條第1 項前段，
刑法第11條、第56條，判決如主文。
中    華    民    國    95    年     3    月    29    日
                      刑事第三庭    法  官  楊萬益
以上正本證明與原本無異。
如不服本判決應於收受本判決送達後十日內向本院提出上訴書狀
，其未敘述上訴理由者，並得於提起上訴後十日內向本院補提理
由書狀（均須按他造當事人之人數附繕本）「切勿逕送上級法院
」
中    華    民    國    95    年     3    月    29    日
                                    書記官  陳勃諺
附錄本判決論罪法條全文
毒品危害防制條例第10條
施用第1 級毒品者，處6 月以上5 年以下有期徒刑。
施用第2 級毒品者，處3 年以下有期徒刑。


司法院資訊處製作；財團法人民間司法改革基金會備份。
